---
title: "Notas Alunos - UFCG"
author: "Wesley Nunes Marques Torres / 112210480"
date: "January 15, 2016"
output: html_document
---

# Introdução
### Análise das notas dos Alunos da Universidade Federal de Campina Grande(UFCG)

Este Documento tem a finalidade de analisar as notas dos cursos da UFCG verificando desempenho e relações entre elas.

> Conhecendo as variáveis relacionadas aos alunos

* **Variáveis**
    + Matricula: Número de matrícula
    + Cod_Curso: Código do curso
    + Cod_Disciplina: Código da disciplina cursada
    + Cod_Evasao: 0 se o aluno nao evadiu ao fim do primeiro periodo e 1 se ele evadiu
    + Nome_Curso: Nome do Curso
    + Periodo: Período cursado
    + Nome_Disciplina: Nome da disciplina cursada 
    + Creditos: Créditos da disciplina
    + Departamento: Nome do departamento
    + Media_Disciplina: Média obtida na Disciplina
    + Situacao: Status ao na disciplina(Aprovado, Reprovado, Em curso)
    + Centro: Centro acadêmico
    + Campus: Localidade do Campus
    + Creditos_Curso:  total de créditos necessários para o aluno concluir o curso
    + Tipo: Tipo da disciplina cursada(Obrigatória, Optativa ...)
    + Periodo_Ingresso: Período em que a cadeira foi cursada
    + Periodo_Relativo: Total de períodos do alunos ao longo do curso

> Parte 1

### Há algo surpreendente ou estranho nos dados?
```{r, echo=FALSE}
library(dplyr)
alunos <- read.csv(unz("/home/wesley/workspaceR/AlunosNotas/data/data.zip","alunosUFCGAnon.csv"))
medianByCourse <- aggregate(alunos$Media_Disciplina, by=list(alunos$Nome_Curso), FUN=median,na.rm=T)
medianByPeriodic <- aggregate(alunos$Media_Disciplina, by=list(alunos$Periodo), FUN=median,na.rm=T);
meanByCourse <- aggregate(alunos$Media_Disciplina, by=list(alunos$Nome_Curso), FUN=mean,na.rm=T);
```
Sabendo que a mediana é uma operação mais confiável que a média para análise de dispersão dos dados, isso nós podemos perceber pelo gráfico abaixo, pois verificamos que há diferença na disperção, fazendo com que a média não mostre a verdadeira realidade dos cursos, pois há um grande intervalo entre as notas. Outro fato interessante é na consistência dos dados, causando erro na análise devido a valores inválidos nos campos de notas. Isso é causando quando um aluno tranca a disciplina, com isso não se pode avaliar o evento deste aluno de cursar a disciplina.
```{r}
boxplot(meanByCourse$x, medianByCourse$x, names = c("Média dos cursos", "Mediana dos cursos"))
```

Com o gráfico de disperção abaixo, podemos identificar a grande diferença das notas, causando outlier com valores outside, mostrados no boxsplot acima. Sabendo disso, a mediana será uma medida mais confiável para analisar os dados. Também podemos observar o quão desproporcional, estão alguns cursos, enquanto grande parte dos curso se concentram com valores >= 7, apenas 8 cursos estão fora da normalidade da mediana da universidade. Isso se torna algo estranho e que se deve analisar o porque deste ocorrido.

```{r}
plot(medianByCourse$x, main="Scatterplot das medianas por curso", xlab = "Disciplinas", ylab = "Medianas")
plot(sort(medianByCourse$x), main="Scatterplot das medianas ordenadas por curso", xlab = "Cursos", ylab = "Medianas")

```

> Parte 2

### Em qual curso e em qual período estão as melhores e piores notas?

Como foi definido o uso da mediana para análise dos cursos, podemos ver na consulta abaixo que os valore com maiores e menores médias são os de DIREITO - M e ESTATÍSTICA - D, respectivamente.

```{r}
maxM <- max(medianByCourse$x)
minM <- min(medianByCourse$x)
medianByCourse[medianByCourse$x == maxM,]
medianByCourse[medianByCourse$x == minM,]
```

Após uma avaliação podemos observar que, a maioria dos período que obtiveram melhores notas foram os primeiros períodos dos anos, com excessão dos períodos 2012.2 e 2013.2.

```{r}
print(medianByPeriodic[medianByPeriodic$x == max(medianByPeriodic$x),])
```

### Por que você acha que isso acontece em cada caso?

Isso ocorre devido ao uso da análise pela mediana, que nos diz que, pelas medianas, tanto nos piores e melhores cursos como nos períodos, metade dos alunos alcançam as notas associadas. Como isso, podemos inferir esses resultados das questões avaliadas.

```{r, echo=F}
medianByCourse <- aggregate(alunos$Media_Disciplina, by=list(alunos$Nome_Curso), FUN=median,na.rm=T)
```

> Parte 3

### Quão desiguais são os notas entre os cursos e os períodos como um todo? Há cursos mais desiguais?


Fazendo uso do boxsplot, podemos verifica a existência de um pequeno grupo de cursos com uma desigualdade em relação a um outro grupo que estão agrupados de forma que estão dentro de um pequeno intervalo. No caso dos períodos, podemos verificar a presença de outlier, isso se verificarmos a proporção dos grupos, porém a diferença entre os períodos do que possui a menor mediana para o maior é de apenas 0.20

```{r}
boxplot(medianByCourse$x, ylab = "Mediana dos cursos")
boxplot(medianByPeriodic$x, ylab = "Mediana dos Período")
```

> Parte 4

### Quais unidades acadêmicas estão mais correlacionadas em relação às notas dos alunos?

Verificando a mediana de todos os alunos, com a mediana por centro acadêmico, se verifica que UNID. ACAD. DE EDUCAÇÃO DO CAMPO com 7.6 é o centro que mais se aproxima dos alunos.


```{r}
unidade <- aggregate(alunos$Media_Disciplina, by=list(alunos$Departamento), FUN=median,na.rm=T)
medianAll <- median(alunos$Media_Disciplina, na.rm = T)
unidade[unidade$x == medianAll,]
```
