---
title: "Notas Alunos - UFCG"
author: Wesley Nunes
date: January 15, 2016
output: html_document
---

# Introdução
### Análise das notas dos Alunos da Universidade Federal de Campina Grande(UFCG)

Este Documento tem a finalidade de analisar as notas dos cursos da UFCG verificando desempenho e relações entre elas.

> Conhecendo as variáveis relacionadas aos alunos

* **Variáveis**
    + Matricula: Número de matrícula
    + Cod_Curso: Código do curso
    + Cod_Disciplina: Código da disciplina cursada
    + Cod_Evasao: 0 se o aluno nao evadiu ao fim do primeiro periodo e 1 se ele evadiu
    + Nome_Curso: Nome do Curso
    + Periodo: Período cursado
    + Nome_Disciplina: Nome da disciplina cursada 
    + Creditos: Créditos da disciplina
    + Departamento: Nome do departamento
    + Media_Disciplina: Média obtida na Disciplina
    + Situacao: Status ao na disciplina(Aprovado, Reprovado, Em curso)
    + Centro: Centro acadêmico
    + Campus: Localidade do Campus
    + Creditos_Curso:  total de créditos necessários para o aluno concluir o curso
    + Tipo: Tipo da disciplina cursada(Obrigatória, Optativa ...)
    + Periodo_Ingresso: Período em que a cadeira foi cursada
    + Periodo_Relativo: Total de períodos do alunos ao longo do curso

```{r}
#alunos <- read.csv2(unz("data/data.zip", "alunosUFCGAnon.csv"))
#alunos
```


```{r, echo=FALSE}
plot(cars)
```

