---
title: "OtherQuestions"
author: "Wesley Nunes Marques Torres / 112210480"
date: "January 16, 2016"
output: html_document
---
```{r, echo=FALSE}
library(dplyr)
filePath <- file.choose();
alunos <- read.csv(unz(filePath,"alunosUFCGAnon.csv"))
```

# Perguntas a serem respondidas
### Análise das notas dos Alunos da Universidade Federal de Campina Grande(UFCG)

Neste Documentos Foram respondidas duas perguntas sobre o conjunto de dados dos alunos. Que são:

* O índice de desistência está relacionado com a média das notas do curso?
* Qual período possui maior e menor índice de desistência?

> O índice de desistência está relacionado com a média das notas do curso?

Para se avaliar o índice de desistência se faz necessário antes de tudo, identificar onde esta informação está inserida no conjunto de dados, logo, temos a coluna de código de evasão, que é 0 - A


```{r}
tabela_evasao <- alunos %>% group_by(Nome_Curso, Cod_Evasao) %>% summarise(size_evasao = length(Cod_Evasao == 1))
tabela_evasao <- filter(tabela_evasao, Cod_Evasao == 1)
tabela_mediana <- alunos %>% group_by(Nome_Curso) %>% summarise(mediana = median(Media_Disciplina, na.rm = T))
```